【裁判字號】    99,訴,682
【裁判日期】    991012
【裁判案由】    毒品危害防制條例
【裁判全文】
臺灣桃園地方法院刑事判決               99年度訴字第682號
公  訴  人  臺灣桃園地方法院檢察署檢察官
被      告  甲○○
選任辯護人  蕭萬龍律師
            林哲倫律師
            張百欣律師
上列被告因違反毒品危害防制條例案件，經檢察官提起公訴（99
年度偵字第5783號），本院判決如下︰
    主  文
甲○○販賣第三級毒品，處有期徒刑貳年陸月，扣案之NOKIA 廠
牌N82 型手機壹支（不含SIM 卡）、未扣案之販賣毒品所得新臺
幣柒佰元沒收，如全部或一部不能沒收時，以其財產抵償之。又
販賣第三級毒品，處有期徒刑貳年陸月，扣案之NOKIA 廠牌N82
型手機壹支（不含SIM 卡）、未扣案之販賣毒品所得新臺幣貳仟
壹佰元沒收，如全部或一部不能沒收時，以其財產抵償之。又販
賣第三級毒品，處有期徒刑貳年陸月，扣案之第三級毒品愷他命
壹包（Ketamine，驗餘毛重參點肆陸玖捌公克）、NOKIA 廠牌N8
2 型手機壹支（不含SIM 卡）、販賣毒品所得新臺幣參仟伍佰元
均沒收。應執行有期徒刑參年。扣案之第三級毒品愷他命壹包（
Ketamine，驗餘毛重參點肆陸玖捌公克）、NOKIA 廠牌N82 型手
機壹支（不含SIM 卡）、販賣毒品所得新臺幣參仟伍佰元均沒收
；未扣案之販賣毒品所得新臺幣貳仟捌佰元沒收，如全部或一部
不能沒收時，以其財產抵償之。
    事  實
一、甲○○明知愷他命（Ketamine，下稱K 他命）為毒品危害防
    制條例第2 條第2 項第3 款所規定之第3 級毒品，不得販賣
    ，其分別基於販賣第3 級毒品之犯意，先後各於民國98年11
    月中旬某日、於98年11月底某日、於99年2 月10日，均至桃
    園縣桃園市○○路桃園火車站附近之凱悅KTV 內，分別向某
    不詳姓名之人購買K 他命1 小包約1 公克、價格新臺幣（下
    同）700 元、K 他命3 小包約3 公克、價格2100元、及K 他
    命3.58公克、價格3500元。其此3 次購入K 他命後，每次均
    從中挖取K 他命0.1 公克以捲煙方式供已施用外，每次均再
    以其所有之NOKIA 廠牌N82 型手機插入0000000000門號SIM
    卡之行動電話與吳鳳英使用之0000000000或0000000000號行
    動電話聯絡，而分別於(1)98年11月中旬某日，在桃園縣八德
    市○○路○ 段417 巷口，以700 元之價格，販售經其挖取0.
    1 公克後僅餘0.9 公克之1 小包K 他命予吳鳳英；(2)98年11
    月底某日，在同上巷口處，以2100元之價格，販售經其挖取
    0.1 公克後僅餘2.9 公克之3 小包K 他命予吳鳳英；(3)99年
    2 月10日晚上10時17分許，甲○○駕駛車牌號碼3993-PD 號
    自用小客車搭載不知情友人楊嘉華，至同上巷口處，以3500
    元之價格，販售經其挖取0.1 公克僅餘3.48公克之1 小包K
    他命予吳鳳英。嗣於同日晚上10時22分許，與吳鳳英甫交易
    完成後，因違規紅線停車，經警盤查後，為警在吳鳳英身上
    扣得該K 他命1 包毛重3.48公克（驗餘毛重3.46公克），並
    扣得甲○○前開販賣毒品所持用之門號0000000000號之行動
    電話（含SIM 卡）1 支及販毒所得之3500元等物，而知悉上
    情。
二、案經桃園縣政府警察局移送臺灣桃園地方法院檢察署檢察官
    偵查起訴。
    理  由
一、本案認定事實所引用之卷內所有卷證資料包含供述證據及非
    供述證據，並無證據證明係公務員違背法定程序所取得；被
    告甲○○及辯護人於本院準備程序時表示對本案卷內證據之
    證據能力均無意見等語（見本院審訴卷第20頁），且於言詞
    辯論終結前，就本案證據之調查，均無任何異議（見本院卷
    第21頁背面至第23頁）。本院斟酌本案卷內之證據並非非法
    取得，亦無證明力明顯過低之情形，且經本院於審判期日依
    法進行證據之調查、辯論，被告於訴訟上之程序權已受保障
    ，前揭各該證據資料，均得採為證據，先予敘明。
二、本院認定有罪犯罪事實所憑之證據及理由：
（一）被告甲○○就前揭3 次販賣第三級毒品K 他命予吳鳳英之
      事實，業據其於警詢、檢察官偵查中及本院準備程序、審
      理時坦白承認（參偵查卷第21至28、67、85、97至98頁、
      本院審訴卷第19至20頁、本院卷第24至26頁）。
（二）證人吳鳳英於警詢及檢察官偵查中證述確係有向被告購買
      毒品明確（參偵查卷第13至19、84頁），並經證人即查獲
      當天乘坐被告車輛之楊嘉華於警詢時證述屬實（參偵查卷
      第10至12頁），且均與被告上開自白互核相符。
（三）被告所持用之0000000000號行動電話於99年2 月10日18時
      23分有與證人吳鳳英持用之0000000000號行動電話通聯、
      同日18時57分、21時27分、21時53分及22時17分時分別有
      與證人吳鳳英持用之0000000000號行動電話通聯等節，除
      據被告甲○○供陳及證人吳鳳英證述在卷外，復有其2 人
      持用之上開手機通聯紀錄之翻拍照片在卷可稽（參偵查卷
      第52至55頁）。
（四）被告為警查獲時扣得之K 他命1 包（毛重3.48公克）、門
      號0000000000號之行動電話（含SIM 卡）1 支、99年2 月
      10日該次販毒所得之3500元等物可稽。
（五）而上開扣得疑似K 他命之結晶物1 包（毛重3.48公克）經
      送臺灣檢驗科技股份有限公司以酵素免疫分析法及氣相層
      析質譜儀分析法鑑定結果確為第三級毒品K 他命，毛重3.
      48公克，因鑑驗使用0.0102公克等節，有該公司99年3 月
      8 日出具之編號UL/2010/20593 號濫用藥物檢驗報告1 紙
      在卷可查（參偵查卷第74頁）。
（六）被告經本院訊問時亦自承上開3 次購入毒品之數量及價格
      ，並於每次從中挖取0.1 公克，以捲煙方式供己施用後，
      再將其餘部分以上開價格出售予吳鳳英等情，核與吳鳳英
      前開指證3 次向被告購買K 他命之情節相符。被告該3 次
      購入與賣出之價格雖相同，但其每次購入後已從中挖取0.
      1 公克供己施用後，再以原價出售，顯已從中牟取利益甚
      明。又被告於警詢係向綽號「小凱」之人購買K 他命，嗣
      於檢察官訊問及本院審理中又改稱向綽號「小林」之游又
      霖購買，前後不一，又無其他證據可資證明游又霖有販售
      K 他命予被告，僅能認定被告係向某不詳真實姓名之人所
      購。
（七）綜上所述，被告甲○○所為之任意性自白，與前揭證人所
      述、通聯照片及扣案證物核後相符，本案事證已臻明確，
      被告3 次販賣第三級毒品K 他命之犯行均洵堪認定，應予
      依法論科。
三、論罪科刑及沒收：
（一）法律變更：被告98年11月中旬該次行為後，毒品危害防制
      條例第4 條第3 項之罰金刑由得併科新臺幣500 萬元以下
      罰金，修正為得併科新臺700 萬元以下罰金，同條例第17
      條第2 項則增訂犯同條例第4 條至第8 條之罪，於偵查及
      審判中均自白者，減輕其刑，並於98年5 月20日公布，於
      公布後6 個月之98年11月20日施行。依該修正結果，就法
      定罰金刑部分，雖以舊法有利，然就偵查及審判中均自白
      減輕其刑部分，則以新法有利於被告，是就罪刑部分綜其
      全部結果而為比較，以新法有利被告，應適用新法。
（二）罪名：核被告甲○○3 次所為，均係犯（修正後）毒品危
      害防制條例第4 條第3 項之販賣第三級毒品罪。其因意圖
      販賣第三級毒品而持有第三級毒品之低度行為，應為販賣
      第三級毒品之高度行為所吸收，不另論罪。
（三）數罪併罰：被告就上開所犯之3 罪，犯意各別，行為互殊
      ，應分論併罰之。
（四）刑之減輕：按犯第4 條至第8 條之罪於偵查及審判中均自
      白者，減輕其刑，修正後毒品危害防制條例第17條第2 項
      定有明文；查本案被告甲○○，分別於偵查及審判中自白
      販賣第三級毒品犯行等節，已如上述（分參偵查卷第21至
      28、67、85、97至98頁、本院審訴卷第19至20頁、本院卷
      第24至26頁），應依該規定，各減輕其刑。至辯護人雖主
      張被告有供出上手游又霖其人，應依毒品危害防制條例第
      17條第1 項規定減刑云云，然依上開說明，並無法證明係
      游又霖販賣K 他命予被告，並不符該條項得以減刑之規定
      ，附此敘明。
（五）科刑：爰審酌被告無視於毒品氾濫對國人身心與社會風氣
      、治安之極大負面影響，3 次販賣第三級毒品K 他命予吳
      鳳英施用，每次販賣數量不多，犯罪情節不重，所營得之
      利益非多，及其犯罪動機、目的、手段，並兼衡被告為國
      中畢業，智識程度中等，犯後坦承犯行、態度良好等一切
      情狀，就其3 次販賣第三級毒品犯行分別量處如主文所示
      之刑，並定其應執行之刑，以資懲儆。
（六）沒收：
     1、依毒品危害防制條例第18條第1 項前段之規定，應予沒
        收銷燬之毒品，以經查獲之第一、二級毒品為限。又毒
        品依其成癮性、濫用性及對社會危害性，共分為四級，
        上開條例並就製造、運輸、販賣、意圖販賣而持有、以
        非法方法使人施用、引誘他人施用及轉讓不同品項之毒
        品等行為，分別定其處罰。至施用或持有第三、四級毒
        品，因其可罰性較低，故未設處罰之規定，僅就施用及
        持有第一、二級毒品科以刑罰。然鑑於第三、四級毒品
        均係管制藥品，特於同條例第11條之1 明定無正當理由
        ，不得擅自持有；第18條第1 項後段復規定查獲之第三
        、四級毒品，無正當理由而擅自持有者，沒入銷燬之。
        從而，依同條例第18條第1 項後段應沒入銷燬之毒品，
        專指查獲施用或持有之第三、四級毒品而言；倘係查獲
        製造、運輸、販賣、意圖販賣而持有、以非法方法使人
        施用、引誘他人施用或轉讓第三、四級毒品，既屬同條
        例相關法條明文規定處罰之犯罪行為，即非該條項應依
        行政程序沒入銷燬之範圍。又同條例第19條第1 項所定
        「供犯罪所用或因犯罪所得之物」，係指犯第4 條至第
        9 條、第12條、第13條或第14條第1 項、第2 項之罪所
        用或所得之物，不包括毒品本身在內，是尚不得援用此
        項規定為第三、四級毒品之沒收依據。再同條例對於查
        獲之製造、運輸、販賣、意圖販賣而持有、以非法方法
        使人施用、引誘他人施用及轉讓第三、四級毒品之沒收
        ，並無特別規定，如其行為已構成犯罪，則該毒品即屬
        不受法律保護之違禁物，應回歸刑法之適用，依刑法第
        38條第1 項第1 款之規定沒收之，始為適法（最高法院
        96年度台上字第89號判決要旨參照）。查扣案第三級毒
        品K 他命1 包（驗餘毛重3.4698公克，保管字號：99年
        度刑管字第1665號，扣押物品清單見本院卷第10頁）係
        供被告販賣第三級毒品罪所用之物，應依刑法第38條第
        1 項第1 、2 款之規定，於被告第3 次販賣毒品項下宣
        告沒收。至於鑑驗使用之K 他命0.0102公克已用罄不存
        在，不得宣告沒收。
     2、扣案之NOKIA N82 手機1 支，為被告所有，供其3 次販
        賣第三級毒品所用之物，業據被告供承在卷，應依毒品
        危害防制條例第19條第1 項之規定，宣告沒收。
     3、至門號0000000000號之SIM 卡1 枚，被告供稱係其胞姐
        所有等語，本院亦查無上開門號係被告所有之物；另證
        人吳鳳英持用之手機2 支（含0000000000、0000000000
        之SIM 卡）非被告所有供本件販賣毒品所用之物，業據
        被告及證人吳鳳英陳述在卷，是就此部分爰均不為沒收
        之諭知。
（七）販賣毒品所得之沒收：扣案之被告第3 次販賣毒品所得之
      財物3500元，及未扣案之第1 、2 次販賣毒品分別所得之
      700 元、2100元，均應依毒品危害防制條例第19條第1 項
      之規定，分別於各該罪宣告沒收，其中未扣案之700 元、
      2100元部分，如全部或一部不能沒收時，以其財產抵償之
      。至扣案之500 元部分，依被告供陳及證人吳鳳英之證述
      ，係吳鳳英償還被告之借款，並非本案交易毒品之價款，
      是就此部分不為沒收之諭知。
據上論斷，應依刑事訴訟法第299 條第1 項前段，修正後毒品危
害防制條例第4 條第3 項、第17條第2 項、第19條第1 項，刑法
第11條前段、第51條第5 款、第38條第1 項第1 款，判決如主文
。
本案經檢察官馮美珊到庭執行職務
中    華    民    國    99    年    10    月    12    日
                刑事第三庭  審判長法    官  謝順輝
                                  法    官  曾雨明
                                  法    官  楊麗文
以上正本證明與原本無異。
如不服本判決應於收受判決後10日內向本院提出上訴書狀，並應
敘述具體理由。其未敘述上訴理由者，應於上訴期間屆滿後20日
內向本院補提理由書( 均須按他造當事人之人數附繕本) 「切勿
逕送上級法院」。
                                    書記官  柯凱騰
中    華    民    國    99    年    10    月    12    日
論罪科刑法條：
毒品危害防制條例第4條
製造、運輸、販賣第一級毒品者，處死刑或無期徒刑；處無期徒
刑者，得併科新臺幣2 千萬元以下罰金。
製造、運輸、販賣第二級毒品者，處無期徒刑或 7 年以上有期
徒刑，得併科新臺幣1 千萬元以下罰金。
製造、運輸、販賣第三級毒品者，處 5 年以上有期徒刑，得併
科新臺幣7 百萬元以下罰金。
製造、運輸、販賣第四級毒品者，處 3 年以上 10 年以下有期
徒刑，得併科新臺幣3 百萬元以下罰金。
製造、運輸、販賣專供製造或施用毒品之器具者，處 1 年以上
7 年以下有期徒刑，得併科新臺幣 1 百萬元以下罰金。
前五項之未遂犯罰之。

司法院資訊處製作；財團法人民間司法改革基金會備份。
